【裁判字號】    92,訴,1037
【裁判日期】    921110
【裁判案由】    毒品危害防制條例等
【裁判全文】
臺灣高雄地方法院刑事判決                        九十二年度訴字第一○三七號
    公  訴  人  臺灣高雄地方法院檢察署檢察官
    被      告  乙○○
右列被告因違反毒品危害防制條例案件，經檢察官提起公訴（九十一年度偵字第一二
六八五號、第一三二九二號），本院判決如左：
    主  文
乙○○被訴竊盜部分無罪。
被訴無故侵入住宅部分不受理。
其餘被訴部分免訴。
    理  由
壹、無罪部分
一、公訴意旨略以：被告乙○○於九十一年六月十日下午三時許，與丙○○（由本院
    另案審理之）共同意圖為自己不法之所有，基於竊盜之犯意聯絡，先委請不知情
    之友人己○○（另經檢察官為不起訴處分）駕駛自小客車搭載渠等前往高雄縣岡
    山鎮○○路一八二號劉喜華之住處附近，再推由丙○○下車，佯以欲借用廁所之
    名義無故侵入劉喜華之住宅，時僅有劉喜華之姪子（公訴人誤為劉喜華之子）陳
    建志在家，丙○○便趁陳建志不注意之際爬上二樓丁○○之房間內，竊取丁○○
    所有之玉鐲乙只、黃金飾品六件、鑲黑寶石戒子乙只、鑲鑽戒子乙只、泰幣五千
    元、港幣二十元、新台幣一千零七十五元得逞。嗣同日十五時三十五分許，丙○○甫行竊完畢步出該屋時，因形跡可疑隨即在隔鄰即一八○號屋前遭巡邏員警盤
    查，被告見狀則請己○○趕緊將車駛離現場；因認被告涉犯刑法第二十八條、第
    三百二十條第一項之共同竊盜罪嫌。
二、本件公訴意旨認被告乙○○涉犯刑法第二十八條、第三百二十條第一項之共同竊
    盜罪嫌，無非係以共犯丙○○之指述為其所憑之論據。訊據被告則堅決否認上開
    共同竊盜犯行，辯稱：伊不知丙○○行竊之事，九十一年六月十日下午三時許，
    伊與己○○載丙○○至該處，係因丙○○表示要去向朋友借錢，後來沒見到丙○○，才先行離去等情。
三、按犯罪事實應依證據認定之，無證據不得推定其犯罪事實，又不能證明被告犯罪
    者，應諭知無罪之判決，刑事訴訟法第一百五十四條第二項、第三百零一條第一
    項分別定有明文。再被告或共犯之自白，不得作為有罪判決之唯一證據，仍應調
    查其他必要之證據，以察其是否與事實相符，刑事訴訟法第一百五十六條第二項
    定有明文。
四、經查，本件公訴意旨認被告涉犯前開共同竊盜罪嫌，無非僅以共犯丙○○之供詞
    為唯一論據，業如前述，然參以前開說明，本應有其他證據相佐，始足為被告有
    罪之認定，況矧以共犯丙○○於第一次偵訊時固稱：九十一年六月十日下午三時
    許，至被害人丁○○住處行竊時，被告係在外把風一節，惟於該庭旋即改稱：伊
    未告訴被告要進去行竊一節，復於第二次偵訊時再陳：九十一年六月十日下午三
    時許，己○○開車載伊及乙○○去偷（己○○不知情），因伊欠被告錢，且被告
    說該戶門沒鎖，而要伊去偷，被告在外面等，偷東西的事先前與被告說好了，至
    上址時被告還叫伊快一點一節，然於本院審理時又稱：被告不知道伊九十一年六
    月十日行竊的事一節，經提示第一次偵訊筆錄後繼稱：好像有告訴被告要去行竊
    一節，所供自始即反覆不一，其供詞能否採信，亦有疑義，則公訴人僅憑共犯丙○○上開反覆供詞即認被告有前開共同竊盜罪嫌，已有未合，此外，復查無其他
    積極證據足認被告確有公訴人所指之上開竊盜犯行，揆諸前開說明，堪認被告此
    部分犯罪不能證明，依法應為無罪判決之諭知。
貳、不受理部分
一、公訴意旨略以：被告乙○○於民國九十一年六月四日二十三時十分許，未經許可
    ，擅自拉開未上鎖之鐵門後，無故侵入劉喜華位於高雄縣岡山鎮○○路一八二號
    之住宅內，時僅劉喜華年僅九歲之子陳建志留在屋內，聽見開門聲遂由房間內出
    來查探，被告見到陳建志後，即詢問陳建志：「你爸媽在不在？」，俟陳建志答
    以：「不在！」後，被告則坐在客廳之搖椅上停留十餘分鐘始行離去，因認被告
    涉犯刑法第三百零六條第一項之無故侵入住宅罪嫌。
二、按告訴乃論之罪，已逾告訴期間者，法院應諭知不受理之判決，刑事訴訟法第三
    百零三條第三款定有明文。本件被告乙○○被訴觸犯刑法第三百零六條第一項之
    無故侵入住宅罪嫌，依同法第三百零八條第一項規定須告訴乃論，經查，被害人
    劉喜華姪子陳建志於九十一年六月十日警詢中已陳：被告即為無故侵入住宅之人
    等語，復經當場指認無訛，再參以被害人劉喜華所陳：當時有向警方報案等語，
    堪認被害人於九十一年六月十日已知被告之無故侵入住宅犯行，從而，其迄至九
    十一年十二月十九日始於偵查中補提本件告訴，顯已逾六個月之告訴期間，故依
    法應就此部分為不受理判決之諭知。
參、免訴部分
一、公訴意旨略以：被告乙○○於九十一年六月六日某時許，其友人戊○○至其位於
    高雄縣岡山鎮○○村○○街一三一號四樓之租屋處探訪時，竟將其購自年籍姓名
    不詳綽號「阿狗」之男子、供自己施用之第一級毒品海洛因，無償轉讓予戊○○
    施用（戊○○所涉施用第一級毒品罪部分由檢察官另行處理）。嗣九十一年六月
    十日十九時許，戊○○因另涉竊盜案件為警在高雄縣岡山鎮○○路與公園西路口
    逮捕後，坦承有施用毒品之犯行，並供出上情；因認被告涉有毒品危害防制條例
    第八條第一項之轉讓第一級毒品罪嫌。
二、按案件曾經判決確定者，應諭知免訴之判決，並得不經言詞辯論為之，刑事訴訟
    法第三百零二條第一款、第三百零七條分別定有明文。經查，被告乙○○前曾被
    訴基於轉讓第一級毒品海洛因之概括犯意，於九十一年四月至六月間之某二日，
    在丙○○位於高雄縣岡山鎮○○路一百三十三之五號四樓之住處，連續將其自己
    施用不明數量之第一級毒品海洛因無償轉讓予丙○○二次等犯行，業經本院於九
    十二年六月二十六日以九十二年度訴字第五五六號判處有期徒刑一年二月，經上
    訴台灣高等法院高雄分院後，因撤回上訴而於九十二年八月二十六日確定在案，
    ，此有前開判決書、刑案資料查註紀錄表，及台灣高等法院被告全國前案紀錄表
    附卷可查。
三、本件公訴意旨認被告乙○○係違反毒品危害防制條例第八條第一項之轉讓第一級
    毒品罪嫌，然本件被告犯行與前開確定判決所述犯行間，時間緊接，方法相同，
    均觸犯構成要件相同之罪名，顯係基於概括犯意為之，而有連續犯之裁判上一罪
    ，又本件被告之犯行，既在前開確定判決宣判前所為，參諸前開說明，自應就被
    訴轉讓第一級毒品部分為免訴判決之諭知。
據上論斷，應依刑事訴訟法第三百零一條第一項、第三百零三條第三款、第三百零二
條第一款，判決如主文。
本案經檢察官甲○○到庭執行職務。
中      華      民      國    九十二    年     十一     月      十      日
                              臺灣高雄地方法院刑事第十五庭
                                  審判長法  官  李淑惠
                                        法  官  林俊寬
                                        法  官  黃呈熹
右正本證明與原本無異。
如不服本判決，應於判決送達後十日內，向本院提出上訴狀。
                                        書記官   梁瑜玲
中    華    民    國      九十二      年      十一 月      十一   日


司法院資訊處製作；財團法人民間司法改革基金會備份。
